臺灣新竹地方法院民事小額判決
111年度竹東小字第164號
原      告  新光產物保險股份有限公司

法定代理人  吳昕紘  
訴訟代理人  張廷圭  
被      告  陳木生  


上列當事人間損害賠償事件，本院於民國111年7月1日辯論終結
，判決如下：
    主  文
原告之訴駁回。
訴訟費用新台幣壹仟元由原告負擔。
    爭執事項之理由要領
一、按當事人主張有利於己之事實者，就其事實有舉證之責任，
    民事訴訟法第277條前段定有明文。民事訴訟如係由原告主
    張權利者，應先由原告負舉證之責，若原告先不能舉證，以
    證實自己主張之事實為真實，則被告就其抗辯事實即令不能
    舉證，或其所舉證據尚有疵累，亦應駁回原告之請求。（最
    高法院17年上字第917號判例意旨參照）。
二、經查，原告主張被告於民國110年10月19日9時許在新竹縣寶
    山鄉大崎路48巷內，因駕駛怪手過失撞損原告所承保之車牌
    號碼000-0000號自用小客車，揆諸上開說明，原告自應就所
    主張被告有於上開時地駕駛怪手過失撞損車牌號碼000-0000
    號自用小客車之事實負舉證責任。經查，本院依新竹縣政府
    警察局竹東分局民國111年5月31日竹縣東警交字第11130047
    60號函檢送之本件交通事故資料，認本件交通事故之發生係
    因原告之保戶即訴外人陳琬婷駕駛車牌號碼000-0000號自用
    小客車未保持行車安全間隔之過失，乃擦撞已停靠路邊並由
    現場人員指揮而由被告所駕駛之怪手履帶，被告並無過失。
    原告主張係被告駕駛怪手過失撞損原告所承保之車牌號碼00
    0-0000號自用小客車，核尚不足採。據此，原告起訴主張權
    利，然不能舉證證實自己主張之事實為真實，即屬不能採信
    。從而，原告依侵權行為及保險代位之法律關係請求被告賠
    償給付新臺幣66,726元，及自起訴狀繕本送達翌日起至清償
    日止按年息5%計算之利息，即非有據，為無理由，應予駁回
    。
中    華    民    國   111    年    7     月     15   日
                  竹東簡易庭    法  官  汪銘欽
以上正本係照原本作成。
如對本判決上訴，非以其違背法令為理由不得為之，且須於判決
送達後二十日內以上訴狀記載上訴理由向本院提出上訴狀。如委
任律師提起上訴者，應一併繳納上訴審裁判費。
中    華    民    國   111    年    7     月     15   日
                                書記官  周育瑜
附錄：
一、民事訴訟法第436條之18第1項：
    （小額訴訟程序）判決書得僅記載主文，就當事人有爭執事
    項，於必要時得加記理由要領。
二、民事訴訟法第436條之24第2項：
    對於小額程序之第一審裁判上訴或抗告，非以其違背法令為
    理由，不得為之。
三、民事訴訟法第436條之25：
    上訴狀內應記載上訴理由，表明下列各款事項：
    (一)原判決所違背之法令及其具體內容。
    (二)依訴訟資料可認為原判決有違背法令之具體事實。